【裁判字號】    97,訴,2850
【裁判日期】    971008
【裁判案由】    毒品危害防制條例
【裁判全文】
臺灣板橋地方法院刑事判決              97年度訴字第2850號
公  訴  人  臺灣板橋地方法院檢察署檢察官
被      告  甲○○
上列被告因違反毒品危害防制條例案件，經檢察官提起公訴（97
年度毒偵字第4347號），本院依簡式審判程序審理後，判決如下
：
    主    文
甲○○施用第一級毒品，累犯，處有期徒刑拾月。扣案殘渣袋壹
個、吸食器玻璃球壹個及吸管壹支，均沒收之。
    事    實
一、甲○○前因施用毒品案件，經臺灣高雄地方法院以92年度毒
    聲字第1030號裁定送觀察、勒戒後，認有繼續施用毒品之傾
    向，由同院以92年度毒聲字第1471號裁定令入戒治處所施以
    強制戒治，期間經同院以92年度毒聲字第4957號裁定停止戒
    治並付保護管束，於民國92年11月20日停止處分釋放出臺灣
    屏東戒治所，而於93年3 月11日期滿未經撤銷視為執行完畢
    ，並於93年4 月30日由臺灣高雄地方法院檢察署檢察官以93
    年度戒毒偵字第267 號為不起訴處分確定；其另因違反槍砲
    彈藥刀械管制條例案件，經臺灣臺北地方法院以92年度訴字
    第1090號判決判處有期徒刑10月確定（下稱甲刑期，該判決
    另判處罰金新臺幣3 萬元，且原併予宣告緩刑3 年，惟嗣經
    同院以94年度撤緩字第12號裁定撤銷緩刑宣告在案），又因
    施用毒品案件，經臺灣臺北地方法院以93年度訴字第1422號
    判決判處應執行有期徒刑10月確定（下稱乙刑期），再因施
    用毒品案件，經臺灣臺北地方法院以94年度訴字第710 號判
    決分別判處有期徒刑10月、6 月確定，前開刑期適中華民國
    96年罪犯減刑條例於96年7 月16日公布施行視為減刑（因甲
    ○○當時正假釋中），嗣經同院以96年度聲字第1706號裁定
    就前開刑期定應執行有期徒刑6 月確定（下稱丙刑期），而
    於94年5 月21日起入監接續執行甲刑期、乙刑期、丙刑期，
    並於96年4 月19日縮短刑期假釋出監並付保護管束，甫於96
    年11月27日保護管束期滿假釋未經撤銷視為執行完畢。
二、詎甲○○仍不知悔改，基於併同施用第一級、第二級毒品之
    犯意，於97年5 月5 日上午某時許（起訴書就施用第一級毒
    品部分略載為97年5 月6 日上午2 時46分許為警採尿前回溯
    26小時內某時），在臺北縣中和市○○路上之車牌號碼UL-9
    951 號自用小客車內（起訴書就施用第一級毒品部分略載為
    不詳地點），以將第一級毒品海洛因及第二級毒品甲基安非
    他命一同放置在吸食器玻璃球內，再點火燒烤以吸管吸食煙
    霧之方式，同時施用海洛因、甲基安非他命1 次。嗣於97年
    5 月6 日凌晨0 時45分許，為警在臺北縣板橋市○○路128
    號前查獲甲○○，並當場扣得其所有供施用第一級、第二級
    毒品所用之殘渣袋1 個、吸食器玻璃球1 個及吸管1 支。
三、案經臺北縣政府警察局海山分局報請臺灣板橋地方法院檢察
    署檢察官偵查後提起公訴。
    理    由
一、本案被告甲○○所犯均係死刑、無期徒刑、最輕本刑為3 年
    以上有期徒刑以外之罪，其於準備程序中就被訴事實皆為有
    罪之陳述，經本院告知簡式審判程序之旨，並聽取公訴人、
    被告之意見後，經合議庭裁定由受命法官獨任進行簡式審判
    程序審理，合先敘明。
二、上揭犯罪事實，業據被告甲○○於本院準備程序中及審理時
    均坦承不諱，並有搜索扣押筆錄暨扣押物品目錄表1 份及照
    片7 張附卷可稽，而其為警查獲經採集尿液送台灣檢驗科技
    股份有限公司囑託鑑定結果，確呈嗎啡（按海洛因經施用進
    入人體後，係水解還原成嗎啡，再代謝排出體外，業據行政
    院衛生署藥物食品檢驗局以73藥檢壹字第030221號函文說明
    綦詳，而為本院辦理施用第一級毒品案件職務上所已知）及
    甲基安非他命之陽性反應，有該公司97年5 月21日濫用藥物
    檢驗報告1 份在卷可稽，足以佐證被告自白與事實相符，堪
    以採信。再被告前因施用毒品案件，經臺灣高雄地方法院以
    92年度毒聲字第1030號裁定送觀察、勒戒後，認有繼續施用
    毒品之傾向，由同院以92年度毒聲字第1471號裁定令入戒治
    處所施以強制戒治，期間經同院以92年度毒聲字第4957號裁
    定停止戒治並付保護管束，於92年11月20日停止處分釋放出
    臺灣屏東戒治所，而於93年3 月11日期滿未經撤銷視為執行
    完畢，並於93年4 月30日由臺灣高雄地方法院檢察署檢察官
    以93年度戒毒偵字第267 號為不起訴處分確定等情，有臺灣
    高等法院被告前案紀錄表1 份附卷可稽，足徵被告經強制戒
    治執行完畢釋放後，5 年以內再為本案施用第一級、第二級
    毒品之事證明確，被告犯行洵堪認定。。
三、核被告甲○○所為，係犯毒品危害防制條例第10條第1 項、
    第2 項之施用第一級、第二級毒品罪。被告為施用海洛因、
    甲基安非他命而持有海洛因、甲基安非他命之行為，各係其
    施用第一級、第二級毒品犯行之當然結果，均不另論罪。查
    被告有前揭事實欄一、所載之刑案前科及徒刑執行情形，此
    有上開臺灣高等法院被告前案紀錄表在卷足徵，其於有期徒
    刑執行完畢5 年內故意再犯本案有期徒刑以上之前開二罪，
    依刑法第47條第1 項規定皆成立累犯，並均應加重其刑。又
    被告於97年5 月5 日係以同一點火燒烤吸食煙霧行為違犯上
    揭施用第一級、第二級毒品罪名，業據被告於本院訊問時供
    明無訛，且經遍查全卷，亦無足以證明被告所述與事實不符
    之積極證據資料，依罪疑唯輕原則，自應作有利於被告之認
    定，故被告所為係屬想像競合犯，應從一重之施用第一級毒
    品罪處斷，公訴意旨未參酌上情而請求予以分論併罰，尚有
    未合，併此敘明。爰審酌被告前已有因施用毒品經法院判處
    刑罰之前科紀錄，竟仍不思尋求正當之身心發展，再次併同
    施用足以導致精神障礙、性格異常，甚至造成生命危險之毒
    品，戕害一己之身心健康，對社會治安可能之危害程度非微
    ，惟其於犯後尚知坦認犯行等一切情狀，量處如主文所示之
    刑，以資懲儆。扣案殘渣袋1 個（依卷內積極證據資料顯示
    ，均未見該殘渣袋內仍存有海洛因或甲基安非他命成分，故
    就內容物部分自難依毒品危害防制條例第18條第1 項前段規
    定諭知沒收銷燬）、吸食器玻璃球1 個及吸管1 支，均係被
    告所有供其為前揭施用第一級、第二級毒品犯行所用之物，
    業據被告陳明在卷，爰依刑法第38條第1 項第2 款規定，併
    予宣告沒收之。
據上論斷，應依刑事訴訟法第273 條之1 第1 項、第299 條第1
項前段，毒品危害防制條例第10條，刑法第11條前段、第47條第
1 項、第55條、第38條第1 項第2 款，判決如主文。
本案經檢察官陳豐年到庭執行職務。
中    華    民    國    97    年    10    月    8     日
                  刑事第十九庭  法  官  張 兆 光
上列正本證明與原本無異。
如不服本判決，應於判決送達後10日內敘明上訴理由，向本院提
出上訴狀 (應附繕本)，上訴於臺灣高等法院。
                                書記官  曹 秋 冬
中    華    民    國    97    年    10    月    8     日
附錄本案論罪科刑法條：
毒品危害防制條例第10條
施用第一級毒品者，處6 月以上5 年以下有期徒刑。
施用第二級毒品者，處3 年以下有期徒刑。


司法院資訊處製作；財團法人民間司法改革基金會備份。
